【裁判字號】    94,上訴,1837
【裁判日期】    950427
【裁判案由】    搶奪
【裁判全文】
臺灣高等法院高雄分院刑事判決        94年度上訴字第1837號
上  訴  人  臺灣高雄地方法院檢察署檢察官
被      告  丙○○
上列上訴人因被告搶奪案件，不服臺灣高雄地方法院94年度訴字
第3575號中華民國94年11月22日第一審判決（起訴案號：臺灣高
雄地方法院檢察署94年度偵字第21666 號，併案案號：94年偵字
第25559 號、94年偵字第26671 號），提起上訴，本院判決如下
：
    主  文
原判決撤銷。
丙○○共同連續意圖為自己不法之所有，而搶奪他人動產，累犯
，處有期徒刑壹年陸月；扣案黑色安全帽壹頂沒收。
    事  實
一、丙○○曾於民國89年4 月間，因竊盜罪，經台灣高雄地方法
    院判處有期徒刑4 月確定，甫於90年1 月18日易科罰金執行
    完畢。仍不知悔悟，竟與甲○○（另案由台灣高雄地方法院
    審理）共同意圖為自己不法之所有，並基於搶奪他人財物之
    概括犯意，連續於如附表所示之時間、地點，以附表所示方
    法，連續搶奪他人財物（被害人及所搶奪得之財物均如附表
    所載）。嗣於94年9 月22日9 時45分許，經警持台灣高雄地
    方法院法官簽發之搜索票前往丙○○位於高雄縣大寮鄉○○
    村○○路141 號搜索查扣得其所有犯案所戴之黑色安全帽1
    頂，經丙○○及共犯甲○○之供述而循線查獲上情。
二、案經高雄縣政府警察局林園分局報請台灣高雄地方法院檢察
    官偵查起訴及移送併案。
    理  由
一、訊據被告丙○○坦承上揭與共犯甲○○共同連續搶奪他人財
    物之犯行不諱。核與證人即共犯甲○○在本院所證述之其與
    被告丙○○於附表所載之時間、地點共同搶奪財物之情節相
    符，並經被害人乙○○、謝佳梅、阮文蘭在警詢中指陳遭被
    告搶奪如附表所示之財物等情節甚詳，復有被告供係伊犯案
    時所戴之黑色安全帽1 頂扣案可稽。被告之自白核與事實相
    符，自得採為論罪之依據。是本件事證明確，被告搶犯行堪
    以認定。
二、核被告丙○○所為，係犯刑法第325 條第1 項之搶奪罪，其
    與甲○○就連續搶奪犯行，有犯意聯絡及行為分擔，應論以
    共同正犯。被告先後4 次搶奪犯行，時間密接，所犯構成要
    件之罪，顯係基於概括犯意而為，係連續犯，應論以一罪，
    並依法加重其刑。公訴人僅起訴如附表編號1 所示之搶奪犯
    行，惟如附表編號2 、3 、4 所示之搶奪犯行與起訴編號1
    之犯行有連續犯之裁判上一罪關係，本院自得一併予以審判
    。又被告前因竊盜案件，經台灣高雄地方法院判處有期徒刑
    4 月確定，並於90年1 月18日易科罰金執行完畢，有臺灣高
    等法院被告前案紀錄表、台灣高雄地方法院院內索引卡紀錄
    表報表附卷可稽，其於刑之執行完畢後，5 年內再犯本件有
    期徒刑以上之罪，為累犯，應依刑法第47條之規定，加重其
    刑，並有二種以上刑加重事由，依刑法第70條規定遞加之。
三、原審據以論處被告罪刑，固非無見；惟原審未及就被告如附
    編號2 、3 、4 所載之搶奪犯行（即檢察官移送本院併辦部
    分），一併加以審判，尚有未洽。檢察官以併案部分與起訴
    部分有連續犯裁判上一罪關係，為起訴效力所及，原審就此
    部分未及併與審究，指摘原判決不當，提起上訴，為有理由
    ，自應由本院將原判決撤銷改判。爰審酌被告曾有竊盜犯罪
    前科，其正值壯年卻不思以自己勞力賺取生活所需，而公然
    於市區街道以機車為工具當街搶奪婦女之皮包等財物，對社
    會治安之危害程度非輕，及被告犯後坦承犯行之態度等一切
    情狀，量處如主文第2 項所示之刑。扣案之黑色安全帽1 頂
    ，係被告所有，於犯本件搶奪案時所戴以防被人認出，亦據
    被告於警詢中供述在卷，該頂安全帽自為被告供犯罪所用之
    物，應依刑法第38條第1 項第2 款規定宣告沒收。
據上論結，應依刑事訴訟法第369 條第1項前段、第364 條、第
299 條第1 項前段，刑法第28條、第56條、第325 條第1 項、第
47條、第38條第1 項第2 款，判決如主文。
本案經檢察官郭振昌到庭執行職務。
中    華    民    國    95    年    4     月    27    日
                  刑事第一庭    審判長法  官  郭雅美
                                      法  官  范惠瑩
                                      法  官  莊崑山
以上正本證明與原本無異。
如不服本判決應於收受本判決後10日內向本院提出上訴書狀，其
未敘述上訴理由者，並得於提起上訴後10日內向本院補提理由書
狀（均須按他造當事人之人數附繕本）「切勿逕送上級法院」。
中    華    民    國    95    年    4     月    27    日
                                      書記官  邱麗莉
附表
┌─┬─────┬──────┬────────────┬──────┐
│編│犯罪時間  │犯罪地點    │     犯罪手段及方法     │ 被害人及搶 │
│號│          │            │                        │ 得財物     │
├─┼─────┼──────┼────────────┼──────┤
│1 │94年9月3日│高雄縣林園鄉│被告丙○○騎乘伊所有牌照│被害人乙○○│
│  │20時30分  │東林西路與福│H8Z-137號重型機車，附載 │搶得:       │
│  │          │興街口      │甲○○，於該地點趁被害人│證件、金融卡│
│  │          │            │不注意之際，由甲○○出手│、信用卡、手│
│  │          │            │拉下方式，搶奪皮包一只。│機1支及現金7│
│  │          │            │                        │萬6千元。   │
├─┼─────┼──────┼────────────┼──────┤
│2 │94年9月2日│高雄縣大寮鄉│被告丙○○騎乘伊所有牌照│被害人謝佳梅│
│  │23時許    │萬丹路168號 │H8Z-137號重型機車，附載 │搶得：      │
│  │          │前          │甲○○，於該地點，由洪武│身分證、手機│
│  │          │            │勝出手搶奪被害人皮包一只│1支及現金500│
│  │          │            │。                      │元。        │
├─┼─────┼──────┼────────────┼──────┤
│3 │94年9月3日│高雄縣鳳山市│被告丙○○騎乘伊所有牌照│被害人阮文蘭│
│  │17時許    │博愛路瑞興國│H8Z-137號重型機車，附載 │搶得：      │
│  │          │小附近      │甲○○，於該地點，由洪武│現金3至4千元│
│  │          │            │勝出手搶奪被害人置於機車│、手機1支、 │
│  │          │            │腳踏板上之皮包1只。     │黃金戒指2枚 │
│  │          │            │                        │、黃金項鍊玉│
│  │          │            │                        │墜2條、黃金 │
│  │          │            │                        │手鍊1條 (全 │
│  │          │            │                        │數黃金重量約│
│  │          │            │                        │2至3兩重)、 │
│  │          │            │                        │身分證、殘障│
│  │          │            │                        │手冊、存摺及│
│  │          │            │                        │提款卡等物。│
├─┼─────┼──────┼────────────┼──────┤
│4 │94年8月27 │高雄縣鳳山市│被告丙○○騎乘伊所有牌照│被害人姓名不│
│  │日至29日期│海光新村菜市│H8Z-137號重型機車，附載 │詳          │
│  │間16時至18│場外面      │甲○○，於該地點，由洪武│搶得：      │
│  │時左右    │            │勝出手搶奪一不知姓名女子│現金2千元、 │
│  │          │            │。                      │手機1支、身 │
│  │          │            │                        │分證及學生證│
└─┴─────┴──────┴────────────┴──────┘
附錄本件判決論罪科刑法條：
中華民國刑法第325條
意圖為自己或第三人不法之所有，而搶奪他人之動產者，處6 月
以上5 年以下有期徒刑。
因而致人於死者，處無期徒刑或 7 年以上有期徒刑，致重傷者，
處3 年以上10 年以下有期徒刑。
第1 項之未遂犯罰之。


司法院資訊處製作；財團法人民間司法改革基金會備份。
